【裁判字號】    98,審交簡上,88
【裁判日期】    981229
【裁判案由】    過失傷害
【裁判全文】
臺灣士林地方法院刑事判決          98年度審交簡上字第88號
上  訴  人  臺灣士林地方法院檢察署檢察官
被      告  甲  ○
上列上訴人因被告過失傷害案件，不服本院內湖簡易庭於民國98
年6 月30日98年度湖交簡字第340 號第一審刑事簡易判決（聲請
簡易判決處刑書案號：臺灣士林地方法院檢察署98年度偵字第54
90號），提起上訴，本院管轄之第二審合議庭判決如下：
    主  文
上訴駁回。
    事實及理由
一、本案經本院審理結果，認第一審判決被告甲○係犯刑法第28
    4 條第1 項過失傷害罪，量處有期徒刑4 月，並諭知如易科
    罰金以新臺幣1,000 元折算1 日，其認事、用法及量刑均無
    不當，應予維持，並引用第一審判決書記載之犯罪事實、證
    據及理由（如附件判決書）。
二、檢察官上訴意旨略以：被告於肇事後並未主動報案，係由告
    訴人自行報案，且被告於到場處理員警詢問時，謊稱係因倒
    車時左側保險桿與告訴人之機車右後撞及云云，被告顯有卸
    責之意而飾詞狡辯，核與自首要件不符，故原審量刑與法有
    違，爰依法提起上訴，請求撤銷原判決，另為適法判決云云
    。
三、按被告於犯罪未被發覺前，向該管公務員告知其犯罪，而不
    逃避接受裁判者，即與刑法第六十二條規定自首之條件相符
    ；至於自首後於審判中對其犯罪「事實」有所主張或辯解者
    ，係被告辯護權之行使，不能僅據此之一端即謂被告無接受
    裁判意思之唯一論據（最高法院84年度臺上字第829 號判決
    參照）。次按刑之量定及緩刑之宣告，係實體法上賦予法院
    得為自由裁量之事項，倘其未有逾越法律所規定之範圍，或
    濫用其權限，即不得任意指摘為違法（最高法院75年臺上字
    第7033號判例意旨參照）。被告於肇事後，雖由告訴人主動
    報案，然告訴人並未向警方報明被告之姓名，而被告在未被
    有偵查犯罪職權之公務員發覺前，即向據報前往現場處理本
    件車禍事故之臺北市政府警察局士林分局交通分隊員警陳福
    興當場坦承為肇事人，表明願負責任乙節，為上訴意旨所是
    認，並有臺北市政府警察局士林分局交通分隊道路交通事故
    當事人登記聯單1 紙在卷可佐（參見內湖簡易庭本院卷第86
    頁），應堪認被告已符自首要件。嗣被告於到場處理員警詢
    問時，對於過失責任或案發經過，究係向左迴轉肇事或倒車
    肇事（實則均無解於其過失責任）有所爭執或陳述，亦屬被
    告辯護權之正當行使，仍無礙於犯罪未發覺前接受裁判而該
    當自首之認定。又原審業已審酌被告之過失傷害犯行，並參
    酌其自首情狀，依刑法第62條前段減輕其刑，兼衡告訴人所
    受傷勢之程度等情，而量處被告有期徒刑4 月，並易科罰金
    以1000元折算1 日，本院綜合前開各情，認原審量刑尚無失
    衡之情形。從而，檢察官上訴意旨指摘原審量刑與法有違，
    請求撤銷改判，難認為有理由，應予駁回。
四、據上論斷，應依刑事訴訟法第455 條之1 第1 項、第3 項、
    第368條、第373 條，判決如主文。
本案經檢察官曾勁元到庭執行職務。
中    華    民    國    98    年    12     月    29   日
                  刑事第一庭審判長法  官  洪英花
                                  法  官  雷雯華
                                  法  官  王沛雷
以上正本證明與原本無異。
本件不得上訴。
                                  書記官  吳尚文
中    華    民    國    98    年    12     月    29   日
所犯法條：
中華民國刑法第284條
因過失傷害人者，處6月以下有期徒刑、拘役或5百元以下罰金，
致重傷者，處1年以下有期徒刑、拘役或5百元以下罰金。
從事業務之人，因業務上之過失傷害人者，處1年以下有期徒刑
、拘役或1千元以下罰金，致重傷者，處3年以下有期徒刑、拘役
 或2千元以下罰金。


司法院資訊處製作；財團法人民間司法改革基金會備份。
